臺灣板橋地方法院刑事判決　　　　　　　96年度易字第1510號
公　訴　人　臺灣板橋地方法院檢察署檢察官
被　　　告　甲○○
　　　　　　　　　　（另案於臺灣臺北監獄臺北分監執行中）
上列被告因違反毒品危害防制條例案件，經檢察官提起公訴（95
年度毒偵字第6143號），本院以裁定進行簡式審判程序，判決如
下：
    主  文
甲○○施用第二級毒品，累犯，處有期徒刑陸月，如易科罰金，
以新臺幣壹仟元折算壹日；減為有期徒刑參月，如易科罰金，以
新臺幣壹仟元折算壹日。又施用第二級毒品，累犯，處有期徒刑
陸月，如易科罰金，以新臺幣壹仟元折算壹日；減為有期徒刑參
月，如易科罰金，以新臺幣壹仟元折算壹日。應執行有期徒刑伍
月，如易科罰金，以新臺幣壹仟元折算壹日。
    事  實
一、甲○○前因違反麻醉藥品管理條例案件，分別經臺灣臺北地
    方法院、臺灣高等法院以81年度訴字第363 號、81年度上訴
    字第2270號判處有期徒刑6 月、有期徒刑5 年2 月確定，嗣
    並經法院以裁定定其應執行有期徒刑5 年7 月確定，刑期起
    算日期為民國81年10月5 日，而於83年11月18日縮短刑期假
    釋出監；惟甲○○於假釋期間內，復因贓物、違反藥事法等
    案件，經臺灣臺北地方法院以86年度訴字第151 號分別判處
    有期徒刑10月、有期徒刑10月確定，另因贓物案件，經臺灣
    臺北地方法院以86年度訴字第1085號判處有期徒刑10月確定
    ，上開3 項有期徒刑嗣經法院以裁定定其應執行有期徒刑2
    年2 月確定，甲○○前揭假釋亦經撤銷，所餘刑期與上開應
    執行之有期徒刑2 年2 月，及甲○○另因施用第二級毒品案
    件經臺灣臺北地方法院以89年度易字第1487號判決確定之有
    期徒刑6 月（詳後述）均接續執行，刑期起算日期為88年8
    月6 日，而於94年2 月28日縮刑期滿執行完畢（其間於89年
    8 月4 日起至90年1 月16日止另案執行強制戒治，亦詳後述
    ）。又甲○○前因施用毒品案件，經臺灣臺北地方法院以87
    年度毒聲字第128 號裁定將其送往勒戒處所觀察、勒戒後，
    認無繼續施用毒品之傾向，而由臺灣臺北地方法院檢察署檢
    察官以87年度偵字第11683 號為不起訴處分確定，復因施用
    毒品案件，經本院以88年度毒聲字第3610號裁定將其送往勒
    戒處所觀察、勒戒後，認無繼續施用毒品之傾向，而由臺灣
    板橋地方法院檢察署檢察官以88年度偵字第13324 號為不起
    訴處分確定；甲○○再因施用第二級毒品案件，經臺灣臺北
    地方法院以89年度毒聲字第1478號裁定令入戒治處所施以強
    制戒治，於89年8 月4 日入所執行，嗣其強制戒治成效經評
    定為合格，無繼續戒治之必要，乃再由該院以89年度毒聲字
    第3221號裁定停止戒治（停止戒治起算日期為90年1 月17日
    ），所餘戒治期間付保護管束，而於90年8 月3 日保護管束
    期滿未經撤銷，視為強制戒治期滿；甲○○上開施用第二級
    毒品犯行，亦經檢察官提起公訴，由臺灣臺北地方法院以89
    年度易字第1487號判處有期徒刑6 月，如易科罰金以銀元30
    0 元折算1 日確定（已執行完畢）。詎甲○○仍不知悔改，
    明知甲基安非他命為毒品危害防制條例第2 條第2 項第2 款
    所規定之第二級毒品，竟基於施用第二級毒品甲基安非他命
    之犯意，先於上開強制戒治執行完畢後5 年內之95年7 月28
    日晚間10時許，在其當時位於臺北縣永和市○○路66號2 樓
    住處，以將安非他命置於鋁箔紙內加熱燒烤吸食其煙霧之方
    式，施用第二級毒品甲基安非他命1 次（該鋁箔紙業經丟棄
    不復尋獲）；復於95年8 月31日晚間10時許，亦在其上址住
    處，以前述同一方式施用第二級毒品甲基安非他命1 次（該
    次施用之鋁箔紙亦經丟棄不復尋獲。又起訴書原記載甲○○
    施用毒品之時間係自95年7 月28日起至同年8 月30日止，此
    業經檢察官當庭更正）。嗣於95年9 月1 日下午4 時20分許
    ，為警於甲○○上址住處將其查獲，經警採集甲○○之尿液
    送鑑定後，發現呈甲基安非他命陽性反應，始知悉上情。
二、案經臺北市政府警察局大安分局移請臺灣板橋地方法院檢察
    署檢察官偵查起訴。
    理  由
一、上揭事實，業據被告甲○○於本院審理時坦白承認；且被告
    於為警查獲後所採集之尿液，經送請臺灣尖端先進生技醫藥
    股份有限公司以酵素免疫分析法初步檢驗、氣相層析質譜儀
    法確認檢驗之檢驗結果，確呈甲基安非他命陽性反應，有該
    檢驗機構出具之濫用藥物檢驗報告1 份附卷可稽，足認被告
    上開自白，核與事實相符。又被告前因施用毒品案件，經臺
    灣臺北地方法院以87年度毒聲字第128 號裁定將其送往勒戒
    處所觀察、勒戒後，認無繼續施用毒品之傾向，而由臺灣臺
    北地方法院檢察署檢察官以87年度偵字第11683 號為不起訴
    處分確定，復因施用毒品案件，經本院以88年度毒聲字第36
    10號裁定將其送往勒戒處所觀察、勒戒後，認無繼續施用毒
    品之傾向，而由臺灣板橋地方法院檢察署檢察官以88年度偵
    字第13324 號為不起訴處分確定，被告再因施用第二級毒品
    案件，經臺灣臺北地方法院以89年度毒聲字第1478號裁定令
    入戒治處所施以強制戒治，於89年8 月4 日入所執行，嗣其
    強制戒治成效經評定為合格，無繼續戒治之必要，乃再由該
    院以89年度毒聲字第3221號裁定停止戒治，所餘戒治期間付
    保護管束，而於90年8 月3 日保護管束期滿未經撤銷，視為
    強制戒治期滿，被告上開施用第二級毒品犯行，亦經檢察官
    提起公訴，由臺灣臺北地方法院以89年度易字第1487號判處
    有期徒刑6 月，如易科罰金以銀元300 元折算1 日確定（已
    執行完畢），此亦有臺灣高等法院被告前案紀錄表1 份在卷
    可憑，顯見被告前述於95年7 月28日之施用毒品犯行，係於
    上開強制戒治執行完畢（90年8 月3 日）後5 年內所為；又
    被告於上開強制戒治執行完畢後5 年內，既已於95年7 月28
    日再犯施用毒品之罪，並經依法追訴處罰，其嗣於95年8 月
    31日之施用毒品犯行，雖係於上開強制戒治執行完畢後5 年
    之後所為，亦與毒品危害防制條例第20條第3 項「5 年後再
    犯」之規定不合，應依該條例第10條之規定處罰（最高法院
    95年度第7 次刑事庭會議決議意旨參照）。綜上所述，本件
    事證明確，被告施用毒品犯行，堪以認定。
二、按甲基安非他命為毒品危害防制條例第2 條第2 項第2 款所
    規定之第二級毒品。核被告所為，均係犯毒品危害防制條例
    第10條第2 項之施用第二級毒品罪；其施用前後持有第二級
    毒品甲基安非他命之低度行為，應為其施用之高度行為所吸
    收，均不另論罪。被告先後2 次施用第二級毒品犯行，犯意
    各別，應予分論併罰。又被告有如事實欄第1 項所載之犯罪
    科刑及執行紀錄，有臺灣高等法院被告前案紀錄表在卷可參
    ，其於受有期徒刑之執行完畢後，5 年內故意再犯本件有期
    徒刑以上之罪，為累犯，應依刑法第47條第1 項規定加重其
    刑。爰審酌被告前已因施用毒品而受不起訴處分之寬典，並
    經法院論罪科刑執行完畢，猶不知警惕而再犯本件之罪，顯
    見其自制力薄弱，惟其施用毒品僅屬自殘行為，對於他人之
    法益尚無直接之侵害，及其犯後坦承犯行，態度尚稱良好等
    一切情狀，量處如主文所示之刑，並均諭知易科罰金之折算
    標準。又被告犯罪後，中華民國九十六年罪犯減刑條例業經
    總統於96年7 月4 日公布，並自同年月16日起生效施行，核
    本件被告之犯罪時間，均係在96年4 月24日以前，合於該條
    例所列之減刑要件，爰依該條例第2 條第1 項第3 款規定減
    其宣告刑二分之一，並均諭知易科罰金之折算標準，及定其
    應執行之刑併易科罰金之折算標準。
據上論斷，應依刑事訴訟法第273 條之1 第1 項、第299 條第1
項前段，毒品危害防制條例第10條第2 項，刑法第11條前段、第
47條第1 項、第41條第1 項前段、第2 項、第51條第5 款，中華
民國九十六年罪犯減刑條例第2 條第1 項第3 款、第7 條，判決
如主文。
本案經檢察官黃佳權到庭執行職務
中　　華　　民　　國　　96　　年　　10　　月　　31　　日
                  刑事第二庭  法　官  劉景宜
以上正本證明與原本無異
如不服本判決應於送達後10日內向本院提出上訴狀
                              書記官　謝秀青
中　　華　　民　　國　　96　　年　　11　　月　　7 　　日
附錄本案論罪科刑法條全文：
毒品危害防制條例第10條第2項
施用第二級毒品者，處 3 年以下有期徒刑。
